臺灣板橋地方法院刑事判決　　　　　　　93年度易字第1333號
公　訴　人　臺灣板橋地方法院檢察署檢察官
被　　　告　丙○○
上列被告因竊盜等案件，經檢察官提起公訴（九十三年度偵字第
一八一四六號）及移送併辦（臺灣桃園地方法院檢察署九十四年
度偵字第二○二○號），於本院進行審判程序中，被告為有罪陳
述，由合議庭裁定由受命法官獨任進行簡式審判程序，本院判決
如下：
    主  文
丙○○連續攜帶兇器竊盜，累犯，處有期徒刑壹年。扣案之一字
起子、螺絲起子各壹把、手套壹雙、手電筒壹支（九十四年一月
十日扣案）均沒收。
    事  實
一、丙○○因搶奪案件，經臺灣臺南地方法院以八十三年度少訴
    字第一○四號判決有期徒刑一年十月，緩刑四年確定。因違
    反麻醉藥品管理條例，經臺灣桃園地方法院以八十五年度易
    字第二七一二號判決判處有期徒刑五月確定，上開緩刑遭撤
    銷，上開二案件合併執行，於八十七年三月二十一日起算刑
    期，指揮書執行完畢日期為八十九年二月六日，於八十八年
    四月三十日假釋出獄，交付保護管束；又因竊盜案件，經本
    院以八十八年度少連易字第四三號判決判處有期徒刑一年確
    定，上開假釋經撤銷，應執行殘刑有期徒刑八月十日，與上
    開有期徒刑一年合併執行，自八十九年七月十九日起算刑期
    ，指揮書執行完畢日期為九十一年十月十二日（其中八十九
    年十二月五日至九十年六月十八日執行觀察勒戒、強制戒治
    ），於九十一年九月九日假釋出監，交付保護管束，於九十
    一年九月十八日保護管束期滿執行完畢。復因違反毒品危害
    防制條例案件，經臺灣新竹地方法院以九十年度竹簡字第一
    八六號判處有期徒刑五月確定，甫於九十二年五月九日執行
    完畢。
二、丙○○仍不知悔改，竟基於意圖為自己不法所有及毀損之概
    概括犯意，(一)先於九十三年十一月九日凌晨二時許，在臺北
    縣泰山鄉○○○路與全興路口，趁四下無人注意之際，攜帶
    其所有客觀上具危險性，足以危害人之生命、身體安全，可
    供兇器使用之一字起子，敲破戊○○所有之車牌號碼ＨＶ—
    ７７９６號自用小客車之右後車窗，足以生損害於戊○○之
    財產，並侵入車內竊取零錢共計新台幣（下同）四百元，得
    逞後欲逃逸之際，適為戊○○前來取車，發現尚躲藏於該車
    副駕駛座上之丙○○，丙○○見狀趁隙逃離，為前來處理之
    員警當場逮獲，並扣得丙○○所有供毀損、竊盜所用之一字
    起子一把及其他非供犯罪所用之十字起子、Ｔ型起子各一把
    、手電筒一支，經檢察官訊問後，命具保候傳。(二)於九十四
    年一月十日三時四十分許，在桃園縣中壢市○○街三十九巷
    變電所前，見己○○所有停放在路旁之車牌號碼ＨＲ—７０
    ５５汽車，無人看守，認有機可趁，戴上手套，並以手電筒
    負責補充光線，復以其所有客觀上具有危險，足以對人之生
    命、身體造成危害之螺絲起子一把，打破右前車窗之玻璃，
    足以生損害於己○○之財產，進入車內，竊取磁碟片、車燈
    、延長線二條等物，並撬開汽車音響，得手欲離去之際，適
    為巡邏員警發覺而查獲，扣得丙○○所有供竊盜所用之螺絲
    起子一把、手套一雙、手電筒一支。
二、案經戊○○訴由臺北縣政府警察局新莊分局報告臺灣板橋地
    方法院檢察署檢察官偵查起訴暨己○○訴由桃園縣政府警察
    局中壢分局報請臺灣桃園地方法院檢察署移送併辦。
    理  由
一、訊據被告丙○○對於上揭犯罪事實坦承不諱，上揭犯罪事實
    (一)部分，核與告訴人戊○○於警詢、偵查中指述相符，復有
    證人乙○○於偵查中證詞佐證，並有警員丁○○於本院審理
    中具結證詞可參，扣案之一字起子亦堪佐憑；犯罪事實(二)部
    分，核與告訴人己○○於警詢中指述相符，並與警員甲○○
    到院具結之證詞互核一致，復有扣案之螺絲起子一把、手套
    一雙、手電筒一支可證。被告自白，核與事實相符，堪予採
    信。
二、按刑法第三百二十一條第一項第三款之攜帶兇器竊盜罪，係
    以行為人攜帶兇器竊盜為其加重條件，此所謂兇器，其種類
    並無限制，凡客觀上足對人之生命、身體、安全構成威脅，
    具有危險性之兇器均屬之，且祇須行竊時攜帶此種具有危險
    性之兇器為已足，並不以攜帶之初有行兇之意圖為必要。螺
    絲起子為足以殺傷人生命、身體之器械，顯為具有危險性之
    兇器。最高法院七十九年台上字第五二五三號判例可資參照
    。一字起子、螺絲起子為金屬製成，如用力揮刺，對人之生
    命、身體足生危害，自為兇器之一種。核被告丙○○所為係
    犯刑法第三百二十一條第一項第三款攜帶兇器竊盜罪、刑法
    第三百五十四條毀損罪。被告二次竊盜、毀損行為，時間緊
    接，所犯罪名相同，顯係出於概括之犯意為之，為連續犯，
    均依刑法第五十六條之規定以一罪論，加重其刑。被告所犯
    上開二罪間，有方法（毀損）、結果（竊盜）之牽連關係，
    應依刑法第五十五條規定，從一重之攜帶兇器竊盜處斷。被
    告曾受有期徒刑以上之宣告，並已執行完畢，如事實欄所述
    ，有臺灣高等法院被告前案紀錄表一份在卷可考，其於有期
    徒刑執行完畢後，五年內再犯本件有期徒刑以上之罪，為累
    犯，依刑法第四十七條規定，遞加重其刑。爰審酌被告年輕
    力壯，不思上進，竟連續竊盜他人財物，並以毀損他人財物
    之方式遂行竊盜行為、犯罪所生之損害，犯後坦承犯行等一
    切情狀，量處如主文所示之刑。扣案之一字起子、螺絲起子
    各一把、手套一雙、手電筒一支（九十四年一月十日扣案）
    ，為被告所有，分別供毀損車窗玻璃、防止留下指紋、夜間
    照明以遂行竊盜行為所用之物，，業據被告供認在卷，依刑
    法第三十八條第一項第二款規定宣告沒收。至於十字起子、
    Ｔ型起子各一把、手電筒一支（九十三年十一月九日扣案）
    ，無證據證明為被告供犯罪所用之物，不予宣告沒收。
三、末按除被告所犯為死刑、無期徒刑、最輕本刑為三年以上有
    期徒刑之罪或高等法院管轄第一審案件者外，於前條第一項
    程序進行中，被告先就被訴事實為有罪之陳述時，審判長得
    告知被告簡式審判程序之旨，並聽取當事人、代理人、辯護
    人及輔佐人之意見後，裁定進行簡式審判程序，刑事訴訟法
    第二百七十三條之一第一項定有明文。查本件被告涉犯之罪
    ，法定刑非最輕本刑為三年以上有期徒刑之罪，且被告就被
    訴事實為有罪之陳述，經告知被告簡式審判程序之旨，被告
    及公訴人對於本件改依簡式審判程序審理亦均表示無意見，
    是本院即依前揭刑事訴訟法規定，裁定本件進行簡式審判程
    序，附此敘明。
據上論斷，應依刑事訴訟法第二百七十三條之一條第一項、第二
百九十九條第一項前段，刑法第五十六條、第三百二十一條第一
項第三款、第三百五十四條、第五十五條、第四十七條、第三十
八條第一項第二款，罰金罰鍰提高標準條例第一條前段，判決如
主文。
本案經檢察官鄧媛到庭執行職務。
中　　華　　民　　國　　94　　年　　7 　　月　　4 　　日
                  刑事第六庭    法　官  絲鈺雲
以上正本證明與原本無異
如不服本判決應於送達後10日內向本院提出上訴狀
                                書記官　葉子榕
中　　華　　民　　國　　94　　年　　7 　　月　　6 　　日
刑法第三百二十一條
犯竊盜罪而有左列情形之一者，處六月以上、五年以下有期徒刑
：
一　於夜間侵入住宅或有人居住之建築物、船艦或隱匿其內而犯
    之者。
二　毀越門扇、牆垣或其他安全設備而犯之者。
三　攜帶兇器而犯之者。
四　結夥三人以上而犯之者。
五　乘火災、水災或其他災害之際而犯之者。
六　在車站或埠頭而犯之者。
前項之未遂犯罰之。
刑法第三百五十四條
毀棄、損壞前二條以外之他人之物或致令不堪用，足以生損害於
公眾或他人者，處二年以下有期徒刑、拘役或五百元以下罰金。
